【裁判字號】    89,交聲,650
【裁判日期】    901207
【裁判案由】    違反道路交通管理處罰條例聲明異議
【裁判全文】
臺灣臺北地方法院交通事件裁定                    八十九年度交聲字第六五○號
    異議人即
    受處分人  甲○○
右列受處分人因違反道路交通管理處罰條例案件，對於臺北市交通事件裁決所先後於
中華民國八十九年七月十三日所為之處分( 原處分案號：北市裁三字第駕裁00-00000
號 )聲明異議，本院裁定如左：
        主      文
異議駁回。
        理      由
一、按汽車行駛高速公路，不得在路肩上行駛，「高速公路交通管制規則」第九條第
    一項第二款定有明文。如汽車行駛於高速公路而不遵守管制之規定者，處汽車駕
    駛人新臺幣三千元以上六千元以下罰鍰並記違規點數一點，「道路交通管理處罰
    條例」第三十三條第一項及第六十三條第一項第一款亦有處罰規定。
二、本件受處分人即異議人甲○○於八十七年十一月廿二日下午三時九分，駕駛一輛
    車牌CG-8399 號自用小客車，沿國道一號( 俗稱：中山高 )高速公路北向車道行
    駛，途經北向六十一公里處尾隨一輛救護車行駛路肩，為內政部警政署國道公路
    警察局第一警察隊執勤員警賴順漢、彭振昇發現，以其有違反行為時「道路交通
    管理處罰條例」第三十三條第一項規定之行為掣單( 公警局字(84)第0000000 號
     )指定應到案日期( 八十七年十一月七日 )當場舉發，惟因受處分人拒絕簽收舉
    發違規通知單，經舉發員警在該紙舉發違規通知單「收受通知聯者簽章」欄內記
    明其事由( 拒簽 )，依「違反道路交通管理事件統一裁罰標準及處理細則」第十
    一條第一項第一款規定，視為受處分人已收受該紙舉發違規通知單。嗣因受處分
    人迄未依規定自動繳納罰鍰，亦未依規定到案聽候裁決，原處分機關遂於八十九
    年七月十三日依「道路交通管理處罰條例」第三十三條( 漏載：第一項 )及第六
    十三條第一項第一款規定，從重裁處新臺幣六千元罰鍰，並記違規點數一點之處
    分。
三、訊據受處分人固不否認其駕駛車牌CG-8399 號自用小客車於前揭時地為警攔停稽
    查之事實，惟矢口否認有違反「道路交通管理處罰條例」之行為，辯稱略以其當
    時駕車行駛內線車道，遭警車超前攔停，因未違規行駛路肩，所以拒簽舉發違規
    通知單，執勤員警以車身顏色來辨別，而非以車牌號碼來判定，又沒有採證相片
    ，指其違規過於牽強云云。經查：右揭事實，業據證人( 舉發員警 )賴順漢、彭
    振昇二人於本院調查中到庭具結證述綦詳，載明筆錄在卷可稽。按證人賴順漢、
    彭振昇二人為原處分機關認定受處分人有前開違規行為之原證人，其等到庭在本
    院法官面前以言詞供述本件訴訟上之待證事實( 即受處分人有前開駕駛汽車行駛
    高速公路路肩之違規事實 )，本院由其等上開供述已得有受處分人確有上開違規
    行為之心證，且於本件卷存證據資料內並無任何積極證據足以證明證人賴順漢、
    彭振昇上開供述係屬虛偽，亦無有足以令人顯信其供述為不可採之品性證據或前
    科證據存在，本院自不得僅以證人賴順漢、彭振昇二人為本件開單告發受處分人
    之員警而全盤抹煞其等在訴訟上所具有之原證人資格。況查交通警察掣單舉發違
    反道路交通管理處罰條例所列之違規事實，本質上為行政處分，係公務員基於職
    務上之權力，依法就特定之具體事件所為之具公法上效果之單方面行政行為，基
    於公務員為公法上行為具有公信力之原則，該行政行為當可被推定為真正，其等
    據以依法處分之事實認定亦為正確無誤，從而本件受處分人空言否認其未駕車行
    駛路肩之辯解無非係卸責之詞，不足採信。又本件係為警當場攔停稽查案件，以
    高速公路車流量龐大之情形言，執勤員警並無先予拍照採證再攔停稽查可能，是
    本件無採證相片乃事理之常，尚難據為受處分人免罰之理由，併此敘明。本件受
    處分人駕車違規行駛高速公路路肩之行為，洵堪認定屬實。原處分機關依行為時
    「違反道路交通管理事件統一裁罰標準及處理細則」第四十四條第一項、「道路
    交通管理處罰條例」第三十三條第一項( 原處分漏載「第一項」，應予補正 )及
    第六十三條第一項第一款規定，從重裁處新臺幣六千元罰鍰並記違規點數一點之
    處分，核無違誤。本件聲明異議為無理由，應予駁回。
據上論斷，應依道路交通案件處理辦法第十九條，裁定如主文。
中      華      民      國     九    十     年    十二    月     七     日
                          臺灣臺北地方法院交通法庭
                                          法  官    鍾  華
右正本證明與原本無異。
如不服本裁定，應於裁定送達後五日內向本院提出抗告狀。
                                          書記官    劉芸珊
中      華      民      國     九    十     年    十二    月     十    日


司法院資訊處製作；財團法人民間司法改革基金會備份。
